臺北高等行政法院裁定
110年度全字第42號
聲  請  人
即  債權人  財政部關務署臺北關

代  表  人  陳世鋒（關務長）

相  對  人
即  債務人  創暐實業有限公司


代  表  人  林玉枝（董事）


上列當事人間聲請假扣押事件，本院裁定如下：
　　主  文
聲請人得對於相對人之財產於新臺幣壹佰貳拾壹萬參仟陸佰陸拾
肆元範圍內為假扣押。
相對人如為聲請人供擔保新臺幣壹佰貳拾壹萬參仟陸佰陸拾肆元
，或將聲請人請求之金額新臺幣壹佰貳拾壹萬參仟陸佰陸拾肆元
提存後，得免為或撤銷假扣押。
聲請訴訟費用由相對人負擔。
　　理  由
一、按「受處分人未經扣押貨物或提供適當擔保者，海關為防止
    其隱匿或移轉財產以逃避執行，得於處分書送達後，聲請法
    院假扣押或假處分，並免提擔保。但受處分人已提供相當財
    產保證者，應即聲請撤銷或免為假扣押或假處分。」海關緝
    私條例第49條之1第1項定有明文。次按行政訴訟法第293條
    第1項規定：「為保全公法上金錢給付之強制執行，得聲請
    假扣押。」同法第297條準用民事訴訟法第527條規定：「假
    扣押裁定內，應記載債務人供所定金額之擔保或將請求之金
    額提存後，得免為或撤銷假扣押。」再依海關緝私條例規定
    所聲請之假扣押事件，無法有效適用行政訴訟法第七編關於
    假扣押制度所規定之本案管轄法院之特別審判籍規定，其無
    假扣押標的時，當有必要以一般行政訴訟聲請事件處置而適
    用普通審判籍規定，即以原就被原則，作為決定關於土地管
    轄之管轄法院的依據，前經最高行政法院103年度9月份第2
    次庭長法官聯席會議決議統一法律見解在案。而依此見解脈
    絡，則關於事務管轄定第一審管轄法院，……，即假扣押聲請
    債權金額在40萬元以下者，由地方法院行政訴訟庭管轄，逾
    40萬元者，由高等行政法院管轄（最高行政法院108年度裁
    字第1720號裁定意旨參照）。
二、本件應保全執行之金錢請求，依聲請狀載係聲請人分別以㈠
    民國110年第11006291號處分書，處相對人所漏關稅罰鍰新
    臺幣（下同）36萬567元，所漏營業稅罰鍰3萬8,169元，追
    徵進口稅費合計18萬8,606元（包括關稅12萬3,142元、營業
    稅6萬4,994元及推廣貿易服務費470元）；㈡110年第1100629
    2號處分書，處相對人所漏關稅罰鍰55萬9,338元、所漏營業
    稅罰鍰5萬9,448元、追徵進口稅費合計28萬9,979元（包括
    關稅18萬8,987元、營業稅10萬266元及推廣貿易服務費726
    元）；㈢110年第11006293號處分書，處相對人所漏關稅罰鍰
    31萬9,041元、所漏營業稅罰鍰3萬2,994元、追徵進口稅費
    合計16萬5,522元（包含關稅10萬8,924元、營業稅5萬6,193
    元及推廣貿易服務費405元）。經預扣擔保金80萬元後，尚
    欠緝私條例罰鍰108萬3,053元，營業稅罰鍰13萬611元，合
    計121萬3,664元，業經送達相對人在案。因相對人未就上開
    欠款提供足額擔保，聲請人為防止其隱匿或移轉財產以逃避
    執行，爰依海關緝私條例第49條之1第1項及行政訴訟法第29
    3條規定，請准免提供擔保，將相對人所有財產於121萬3,66
    4元債權額範圍內為假扣押，並據其提出110年第11006291號
    、第11006292號、第110006293號處分書及送達證書為證（
    見本院卷第13頁至第25頁）。揆諸首揭說明，假扣押聲請債
    權金額逾40萬元者，應由相對人所在地（臺北市○○區）之高
    等行政法院即本院管轄。又聲請人就其主張及假扣押原因，
    已提出前揭處分書及送達證書影本為相當之釋明，依首揭規
    定，本件聲請應予准許，但相對人如為聲請人提供擔保金12
    1萬3,664元或將相同之金額提存後，得免為或撤銷假扣押。
三、依行政訴訟法第104條、民事訴訟法第95條、第78條，裁定
    如主文。 
中　　華　　民　　國　　110 　年　　12　　月　　24　　日
　　　　　　　　　　臺北高等行政法院第三庭
                          　　審判長法  官　楊  得  君　
                             　　　 法  官　畢  乃  俊
                            　 　　 法  官　鄭　凱　文　
上為正本係照原本作成。
如不服本裁定，應於送達後10日內向本院提出抗告狀（須按他造
人數附繕本）。
中　　華　　民　　國　　110 　年　　12　　月　　24　　日
　　　　　　　　　　　　　　　　　　書記官　吳　芳　靜